臺灣基隆地方法院刑事判決　　　　　　　　　　　　　九十一年度交簡上字第八號
　　上　訴　人
　　即　被　告　甲○○
右列被告因公共危險案件，不服本院基隆簡易庭九十一年度基簡字第一五五號，中華
民國九十一年三月二十六日第一審簡易判決（聲請案號：九十一年度偵字第五八八號
）提起上訴，本院管轄之第二審合議庭判決如左：
    主  文
原判決撤銷。
甲○○服用酒類，不能安全駕駛動力交通工具而駕駛，累犯，處有期徒刑伍月，如易
科罰金以參佰元折算壹日。
    事  實
一、甲○○前因公共危險案件，經本院判處有期徒刑三月確定，甫於民國九十一年一
    月十四日易科罰金執行完畢，猶不知悔改，明知服用酒類後反應會較為遲鈍，酒
    後駕車發生車禍之危險性較高，竟仍在飲用藥酒二杯後，駕駛車號ＲＺ─７１４
    ９號自小客車，由台北縣萬里鄉往金山鄉方向行駛，嗣於九十一年一月九日晚上
    七時四十八分許，台北縣萬里鄉○○路「翡翠灣」前時，因對員警指揮及交通號
    誌反應遲緩，為警攔檢後測試其吐氣所含酒精濃度達每公升零點七六毫克，且於
    測試過程中有語無倫次、含糊不清、多話之情形，顯已達不能安全駕駛之狀態。
二、案經台北縣政府警察局金山分局報告臺灣基隆地方法院檢察署檢察官偵查起訴。
    理  由
一、訊據被告甲○○於偵查及本院調查時坦承：「有喝二杯藥酒後駕車」等情不諱，
    惟辯稱：「尚未達不能安全駕駛的地步，且也沒有反應遲鈍、多話的情形，警方
    的酒測儀器有瑕疵」云云。經查，依證人乙○○即承辦本案之員警到院證稱：「
    當天被告開車速度很快，員警將被告的車攔下來，被告打開車窗後就聞到酒味，
    員警就請被告出示駕照、行照，並請被告下車，詢問被告有無喝酒，因被告身上
    有聞到酒味，就進行酒測，在翡翠灣只有測一次超過０．５５，到了派出所製作
    筆錄時，被告希望能降到０．２５以下再製作筆錄，後來大概又測了四、五次，
    有幾次是被告要求要酒測的．．．酒測器的操作方式是按電源時，螢幕顯示時間
    、日期，按開始鍵時，訊號會跳綠燈，表示可以插吸管供酒測，吹氣後，酒測的
    螢幕自動顯示酒精的數值，酒測器有經過經濟部標準檢驗局的檢定合格單」等語
    ，經本院當庭勘驗員警劉瑞雲測試酒測儀器後，該酒測儀器型號「ＳＤ─四００
    ＰＡ」與被告當日查獲時檢驗之酒測儀器型號「ＳＤ─四００ＰＡ」相符，足見
    員警查獲當日使用之酒測儀器應無瑕疵屬實；且有呼氣酒精濃度檢測單、台北縣
    政府警察局舉發違反道路交通管理事件通知單各一紙附卷可參，而被告酒後駕車
    ，於九十一年一月九日晚上七時四十八分，在基金路翡翠灣前為警查獲時之吐氣
    所含酒精濃度達每公升零點七六毫克，爰參考美國、德國之實務認定標準，對於
    酒後呼氣之酒精濃度已達每公升零點五五毫克或血液濃度達百分之零點一一以上
    者，其肇事率為一般正常人之十倍，且依卷附測試觀察紀錄表所示，甲○○對員
    警指揮及交通號誌無反應、遲緩，於查獲、測試或訊問過程有語無倫次、含糊不
    清、多話情形，足認被告酒後已達不能安全駕駛程度，被告前開所辯，顯不足採
    ，本案事證明確，被告犯行洵堪認定，應依法論科。
三、核被告所為，係犯刑法第一百八十五條之三服用酒類不能安全駕駛動力交通工具
    而駕駛罪。又其有如事實欄所載之前科，有台灣高等法院被告全國前案紀錄表可
    參，其於有期徒刑執行完畢後，五年內再犯本件有期徒刑以上之罪，為累犯，應
    依法加重其刑。原審以被告罪證明確，援引刑法第一百八十五條之三、第四十一
    條第一項，罰金罰鍰提高標準條例第二條，量處被告有期徒刑五月，並諭知易科
    罰金之折算標準，惟原審未論及被告五年內再犯本件有期徒刑以上罪之累犯情節
    ，容有未洽，被告提起上訴，指摘原審判決不當，雖無理由，惟原審既有上開疏
    漏，自應由本院合議庭將原審判決予以撤銷改判。爰審酌被告已有多次酒後駕車
    之前本，猶不知悔改，其酒後駕車對道路交通安全影響至鉅及其犯罪後多有卸責
    飾詞之態度，量處如主文所示之刑，並諭知易科罰金之折算標準。
據上論斷，應依刑事訴訟法第四百五十五條之一第三項、第三百六十九條第一項前段
、第二百九十九條第一項前段，刑法第一百八十五條之三、第四十七條、第四十一條
第一項、罰金罰緩提高標準條例第二條，判決如主文。
本案經檢察官李辛茹到庭執行職務。
中      華      民      國    九十一    年      七      月    三十一    日
                                      臺灣基隆地方法院刑事第三庭
                                            審判長法  官  林火炎
                                                  法  官  齊  潔
                      法  官  何怡
右正本證明與原本無異。
本判決不得上訴。
                                                  書記官  湯惠芳
中      華      民      國    九十一    年      八      月      五      日
附錄論罪法條
刑法第一百八十五條之三：
服用毒品、麻醉藥品、酒類或其他相類之物，不能安全駕駛動力交通工具而駕駛者，
處一年以下有期徒刑、拘役或三萬元以下罰金。
